【裁判字號】    95,聲,1986
【裁判日期】    951031
【裁判案由】    返還擔保金
【裁判全文】
臺灣臺中地方法院民事裁定  95年度聲字第1986號
聲  請  人  暉達塗料有限公司
法定代理人  乙○○
相  對  人  甲○○
上列聲請人聲請返還擔保金事件，本院裁定如下：
    主      文
本院94年度存字第1662號提存事件聲請人所提存之擔保金新台幣
貳萬貳仟元，准予返還。
聲請程序費用由相對人負擔。
    理      由
一、聲請意旨略以：聲請人與相對人間請求給付貨款聲請假扣押
    事件，聲請人前依本院94年度裁全字第2838號民事裁定，曾
    提供新台幣22,000元為擔保金，並以本院94年度存字第1662
    號提存事件提存，而聲請對相對人之財產實施假扣押在案。
    茲因前開假扣押裁定所保全之請求所提起之本案訴訟業經敗
    訴確定（本院94年度中小字第2036號），且前開假扣押裁定
    並已撤銷（本院95年度裁全聲字第430號），則事件業已終
    結，聲請人並20日以上之期間催告受擔保利益人即相對人行
    使權利而未行使，為此聲請返還前開擔保金等語。
二、按訴訟終結後，供擔保人證明已定20日以上之期間，催告受
    擔保利益人行使權利而未行使者；或法院依供擔保人之聲請
    ，通知受擔保利益人於一定期間內行使權利並向法院為行使
    權利之證明而未證明者，法院應依供擔保人之聲請，以裁定
    命返還其提存物，民事訴訟法第104條第1項第3款定有明文
    ；且前開規定於依假扣押供擔保之情形準用之，同法第106
    條亦有規定。又所謂「訴訟終結」，係指依假扣押所保全之
    請求提起之本案訴訟終結；如供擔保人未提起本案訴訟時，
    則指假扣押裁定及假扣押執行程序不存在者而言。
三、查聲請人主張之前開事實，業據其提出本院94年度存字第16
    62號提存書與國庫存款收款書影本、94年度裁全字第2838號
    民事裁定影本、94年度中小字第2036號小額民事判決與確定
    證明書影本、95年度裁全聲字第430號民事裁定影本、存證
    信函及中華郵政掛號郵件收件回執影本為證，並經本院調取
    本院94年度存字第1662號提存卷、94年度中小字第2036號卷
    、94年度裁全字第2838號卷、94年度執全字第1260號卷、95
    年度裁全聲字第430號卷核閱無誤，復有本院民事紀錄科查
    詢表5件在卷可憑。是聲請人聲請返還前開擔保金，自無不
    合，應予准許。
四、依民事訴訟法第95條、第78條，裁定如主文。
中    華    民    國    95    年    10    月    31    日
                  民事第三庭    法  官  陳卿和
正本係照原本作成
如不服本裁定應於送達後10日內向本院提出抗告狀，並繳納抗告
費新臺幣1,000元。
中    華    民    國    95    年    10    月    31    日
                                書記官  葉泰濃


司法院資訊處製作；財團法人民間司法改革基金會備份。
